臺灣臺中地方法院刑事判決　　　　　　　96年度訴字第2569號
公　訴　人　臺灣臺中地方法院檢察署檢察官
被　　　告　甲○○
上列被告因偽造文書等案件，經檢察官提起公訴（九十六年度偵
字第九六四四號），被告於準備程序中就被訴事實為有罪之陳述
，經告知簡式審判程序之旨，並聽取公訴人、被告之意見後，由
本院合議庭裁定由受命法官獨任進行簡式審判程序，判決如下：
    主    文
甲○○所犯如附表一所示之罪，各處如附表一所示之刑，均減刑
，詳如附表一所載，如易科罰金，均以新臺幣壹仟元折算壹日。
應執行有期徒刑肆月，如易科罰金，以新臺幣壹仟元折算壹日。
附表二所示「乙○○」署押共貳枚，均沒收之。
    犯罪事實
一、甲○○意圖為自己不法之所有，本於竊盜之犯意，於民國九
    十六年三月二十日十一時許，在其所任職位於臺中市○○區
    ○○路一段一八三號之早餐店二樓置物櫃內，徒手竊取乙○
    ○所有之皮包一個（內有永豐商業銀行股份有限公司【下稱
    永豐銀行】之安信信用卡卡號0000000000000
    000號、0000000000000000號信用卡各
    一張，起訴書誤載為安信銀行卡號00000000000
    00000號、0000000000000000號信用
    卡各一張）。甲○○竊得上開乙○○所有之永豐銀行信用卡
    後，竟基於意圖為自己不法所有及行使偽造私文書之犯意，
    於九十六年三月二十日十七時二十分許，持上開永豐銀行信
    用卡（卡號：0000000000000000號）前往
    位於臺中市○○路○段三一號之「聖影照相器材行」，刷卡
    購買數位相機一臺，而由甲○○在簽帳單之持卡人簽名欄內
    ，冒用「乙○○」之名義偽造署押「乙○○」之署押一枚，
    表明係「乙○○」本人消費，而偽造該簽帳單，隨即交付予
    特約商店「聖影照相器材行」之成年員工而行使之，致該員
    工誤認係「乙○○」本人消費而陷於錯誤，交付上開財物，
    甲○○因而詐得價值一萬八千二百三十元之數位相機一臺，
    足生損害於乙○○、永豐銀行及特約商店「聖影照相器材行
    」。又另行起意，於九十六年三月二十一日十二時二十四分
    許，持上開永豐銀行信用卡（卡號：0000000000
    000000號）前往位於臺中市○○路○段一六一號之「
    中友百貨股份有限公司」（下稱中友百貨公司）二樓，刷卡
    購買服飾，而由甲○○在簽帳單之持卡人簽名欄內，冒用「
    乙○○」之名義偽造署押「乙○○」之署押一枚，表明係「
    乙○○」本人消費，而偽造該簽帳單，隨即交付予特約商店
    「中友百貨公司」之成年員工而行使之，致該員工誤認係「
    乙○○」本人消費而陷於錯誤，交付上開財物，甲○○因而
    詐得價值九千三百一十元之服飾，足生損害於乙○○、永豐
    銀行及特約商店「中友百貨公司」。嗣因乙○○發覺財物遭
    竊而報警處理，經警調閱監視錄影畫面比對後，循線查獲上
    情。
二、案經臺中市警察局第五分局報請臺灣臺中地方法院檢察署檢
    察官偵查起訴。
    理    由
一、上開事實，業據被告甲○○於警詢、偵查及本院審理時坦承
    不諱（見警卷第二頁至第五頁、偵查卷第八頁、第九頁、本
    院卷第一六頁），核與證人即被害人乙○○於警詢時證述財
    物遭竊及信用卡遭盜刷之情節相符合（見警卷第六頁、第七
    頁），並有永豐信用卡盜刷交易一覽表一紙、永豐信用卡股
    份有限公司九十六年七月五日永豐信風險管制部（○九六）
    字第○○三一三號函暨所附信用卡簽帳單影本二紙、購物單
    一紙、贓物認領保管收據一紙、監視錄影畫面翻拍照片四幀
    、查獲照片六幀附卷可稽，堪認被告之自白及證人乙○○之
    證述均與事實相符合而足採信，本件事證明確，被告犯行，
    應可認定。
二、按信用卡簽帳單因表示持卡人領收特約商店給付交易標的之
    性質，具有收據性質，屬私文書。故核被告甲○○所為：(一)
    其於上開時、地，徒手竊取被害人乙○○所有之皮包一個（
    內有永豐銀行之安信信用卡卡號000000000000
    0000號、0000000000000000號信用卡
    各一張）之所為，係犯刑法第三百二十條第一項之普通竊盜
    罪。(二)其行使偽造簽帳單之行為，係犯刑法第二百十六條、
    第二百十條之行使偽造私文書罪。(三)其向商家詐取財物之行
    為，係犯刑法第三百三十九條第一項之詐欺取財罪。被告偽
    造「乙○○」署押為偽造私文書之階段行為；又偽造私文書
    之低度行為應為之後持以行使之高度行為吸收，均不另論罪
    。被告以一行為觸犯行使偽造私文書罪及詐欺取財罪，為想
    像競合犯，應依刑法第五十五條前段之規定從一重之行使偽
    造私文書罪處斷。被告所犯竊盜犯行與二次行使偽造私文書
    犯行，犯意各別，行為互異，應予分別論罪，合併處罰。爰
    審酌被告素行、犯罪動機、所生危害，竊取他人之信用卡盜
    刷，不僅危害消費金融秩序，更損及被害人財產信用，冒名
    盜刷及盜領之金額尚非甚鉅及犯後坦承犯行，態度尚稱良好
    等一切情狀，分別量處如主文所示之刑，並諭知易科罰金之
    折算標準。又被告犯罪時間在九十六年四月二十四日以前，
    合於中華民國九十六年罪犯減刑條例第二條第一項第三款所
    定減刑條件，應依法減輕其宣告刑二分之一，並就減得之刑
    諭知易科罰金之折算標準，且定其應執行之刑。又如附表所
    示消費簽帳單上偽造之「乙○○」署押二枚，均應依刑法第
    二百十九條之規定，宣告沒收，附此敘明。
據上論斷，應依刑事訴訟法第二百七十三條之一第一項、第二百
九十九條第一項前段，刑法第二百十六條、第二百十條、第二百
十九條、第三百二十條第一項、第三百三十九條第一項、第五十
五條、第四十一條第一項前段、第五十一條第五款，刑法施行法
第一條之一第一項、第二項前段，中華民國九十六年罪犯減刑條
例第二條第一項第三款、第七條、第九條，判決如主文。
本案經檢察官陳俊茂到庭執行職務。
中　　華　　民　　國　　96　　年　　10　　月　　3 　　日
                  刑事第九庭    法  官  余德正
以上正本證明與原本無異。
如不服本判決，應於收送達後10日內向本院提出上訴書狀（應敘
述具體理由並附繕本）。
上訴書狀如未敘述理由，應於上訴期間屆滿後20日內補提理由書
於本院。
                                書記官  廖日晟
中　　華　　民　　國　　96　　年　　10　　月　　3 　　日
附錄論罪科刑法條
刑法第210條
偽造、變造私文書，足以生損害於公眾或他人者，處五年以下有
期徒刑。
刑法第216條
行使第二百十條至第二百十五條之文書者，依偽造、變造文書或
登載不實事項或使登載不實事項之規定處斷。
刑法第320條第1項
意圖為自己或第三人不法之所有，而竊取他人之動產者，為竊盜
罪，處五年以下有期徒刑、拘役或五百元以下罰金。
刑法第339條第1項
意圖為自己或第三人不法之所有，以詐術使人將本人或第三人之
物交付者，處五年以下有期徒刑、拘役或科或併科一千元以下罰
金。
附表一：
┌──┬────────────┐
│編號│  論處之罪及所宣告之刑  │
├──┼────────────┤
│ 一 │甲○○竊盜，處有期徒刑│
│    │月，如易科罰金，以新臺幣│
│    │壹仟元折算壹日。減為有期│
│    │徒刑壹月又拾伍日，如易科│
│    │罰金，以新臺幣壹仟元折算│
│    │壹日。                  │
├──┼────────────┤
│ 二 │甲○○行使偽造私文書，足│
│    │以生損害於他人，處有期徒│
│    │刑月，如易科罰金，以新│
│    │臺幣壹仟元折算壹日。減為│
│    │有期徒刑壹月又拾伍日，如│
│    │易科罰金，以新臺幣壹仟元│
│    │折算壹日。              │
├──┼────────────┤
│ 三 │甲○○行使偽造私文書，足│
│　  │以生損害於他人，處有期徒│
│    │刑月，如易科罰金，以新│
│    │臺幣壹仟元折算壹日。減為│
│    │有期徒刑壹月又拾伍日，如│
│    │易科罰金，以新臺幣壹仟元│
│    │折算壹日。              │
└──┴────────────┘
附表二：
┌───────────────────────────────────┐
│信用卡簽帳單持卡人欄內偽造之「乙○○」署押二枚                        │
├──────┬─────────────┬───────┬──────┤
│時間（民國）│     商  店  名  稱       │金額（新臺幣）│    署押    │
├──────┼─────────────┼───────┼──────┤
│96.3.20     │     聖影照相器材行       │18230元       │  乙○○    │
├──────┼─────────────┼───────┼──────┤
│96.3.21     │     中友百貨公司         │9310元        │  乙○○    │
├──────┼─────────────┼───────┼──────┤
